# 18 年开始实行的金融工具准则的应用指南有木有出阿

提问人：二八原则 时间：2018-06-05 20:56:49
18 年开始实行的金融工具准则的应用指南有木有出阿，或者相关的资料，有点懵

回答人：chenyiwei
目前尚未发布官方应用指南。目前如有需要，建议直接阅读IFRS 9，或者四大出的关于金融工具会计的专业书籍。